【裁判字號】    98,審交訴,207
【裁判日期】    981019
【裁判案由】    公共危險
【裁判全文】
臺灣高雄地方法院刑事判決          98年度審交訴字第207號
公  訴  人  臺灣高雄地方法院檢察署檢察官
被      告  乙○○
上列被告因公共危險案件，經檢察官提起公訴（98年度偵字第12
355 號），嗣被告於本院準備程序中就被訴事實為有罪之陳述，
經告知簡式審判程序之旨，並聽取被告與公訴人之意見後，合議
庭裁定由受命法官獨任進行簡式審判程序，判決如下：
    主  文
乙○○犯不能安全駕駛動力交通工具罪，處有期徒刑參月，如易
科罰金，以新臺幣壹仟元折算壹日；又犯肇事致人傷害逃逸罪，
處有期徒刑陸月，如易科罰金，以新臺幣壹仟元折算壹日。應執
行有期徒刑捌月，如易科罰金，以新臺幣壹仟元折算壹日，緩刑
參年。
    事  實
一、乙○○明知飲用酒類已達不能安全駕駛之狀態，不得駕駛動
    力交通工具，為政府長期宣導之交通政策，藉以維護所有參
    與道路交通活動者之安全，竟於民國98年4 月18日凌晨4 時
    至5 時許，在高雄縣鳳山市果菜市場內飲用2 至3 杯高梁酒
    ，續於同日7 時許至8 時許，在上址飲用紅酒1 杯後，已達
    不能安全駕駛之程度，原應注意酒後駕車將導致注意能力及
    操控能力減退而疏未注意車前狀況，易因酒後駕駛車輛致人
    死、傷，仍酒後駕駛車牌號碼ZE－6408號自用小貨車離去，
    而行駛於道路；嗣於同日9 時39分許，其駕駛上開車輛沿高
    雄市○○區○○路455 巷由南往北方向行駛，適有甲○○騎
    乘車牌號碼WZG －222 號輕型機車沿同路由乙○○之前方對
    向行駛而來，依當時天候晴、日間自然光線、路面乾燥無缺
    陷無障礙物、視距良好，並無不能注意之情事，乙○○本應
    隨時注意車前狀況並採取必要之安全措施，竟疏未注意及此
    ，致其所駕駛上開自用小貨車行經該路海沓134 左9 電桿前
    時，左前車頭及左側車身撞及甲○○騎乘之上開機車，造成
    甲○○跌落該路段水溝內而受有左脛骨腓骨上端骨折、右手
    第五指骨折、左手、左下之挫傷等傷害（過失傷害罪嫌部分
    業據甲○○於偵查中撤回告訴），適有王三郎及其他路人見
    狀將甲○○自水溝內扶起，並由王三郎撥打電話通報警、消
    人員到場處理，詎乙○○肇事後不僅未主動報警或通知救護
    人員，復明知王三郎已通報警、消人員到場，應留待警察機
    關到場處理且不得擅自駛離現場，仍基於肇事逃逸之犯意，
    未留在現場採取必要救護措施，亦未留下真實姓名或聯絡地
    址、電話等任何足供聯絡之資料，反旋即逕自駕駛前揭自用
    小貨車逃離現場，但王三郎即時抄寫該自用小貨車之牌號碼
    提供予警方追查，再經警循線於同日10時許，在高雄市○○
    區○○路175 巷2 弄之菜市場內查獲乙○○，由警於同日10
    時12分許對乙○○施以酒精濃度檢測，其呼氣酒精濃度仍高
    達每公升1.19毫克，顯逾法定標準值之每公升0.55毫克，而
    查悉上情。
二、案經高雄市政府警察局小港分局報請臺灣高雄地方法院檢察
    署檢察官偵查起訴。
    理  由
一、本件被告乙○○所犯係死刑、無期徒刑、最輕本刑為3 年以
    上有期徒刑以外之罪，其於準備程序中就被訴事實為有罪之
    陳述，經本院告知簡式審判程序之旨，並聽取公訴人及被告
    意見後，合議庭裁定由受命法官獨任進行簡式審判程序，合
    先敘明。
二、上揭犯罪事實，業據被告於警詢、偵查、本院審理中均坦承
    不諱，核與被害人即證人甲○○於警詢、偵查所述、證人曾
    群華、童有為、王三郎等人於偵查所述相符，並有高雄市政
    府警察局小港分局道路交通事故現場圖、高雄市○○○○○
    道路交通事故調查報告表(一)、(二)、高雄市政府警察局交通大
    隊交通事故談話紀錄表、刑法第185 條之3 案件測試觀察紀
    錄表、高雄市政府小港分局道路交通事故當事人酒精測定紀
    錄表、高雄市政府警察局舉發違反道路交通管理事件通知單
    影本等資料各1 份在卷足憑；又被告酒後駕駛上開自用小客
    車，因不勝酒力而肇致本件事故，並造成被害人甲○○受有
    前開事實欄所載之傷害結果，亦有國軍高雄總醫院98年5 月
    1 日診斷證明書1 份附卷可稽，其過失行為與被害人所受傷
    害結果二者間，具有相當因果關係。從而本件事證明確，被
    告因服用酒類不能安全駕駛動力交通工具，且駕駛動力交通
    工具肇事、過失傷害他人後，不為適當之救護，仍駕車逃逸
    之犯行，堪以認定。
三、核被告所為，係犯刑法第185 條之3 不能安全駕駛動力交通
    工具及第185 條之4 肇事致人傷害逃逸罪。爰審酌於本件案
    發時，再服用酒類，酒後呼氣中酒精濃度高達每公升1.19毫
    克，已處於不能安全駕駛動力交通工具之狀態，竟仍漠視自
    己安危，更枉顧公眾行之安全，駕駛自小客車上路，擦撞他
    人致傷而肇事，原不宜輕罰，惟念其犯後坦承犯行，態度尚
    佳好，且與被害人達成和解，賠償其所受損害，此有調解筆
    錄1 份附卷可稽，爰分別量處如主文所示之刑，並各諭知易
    科罰金之折算標準，及定其應執行刑如主文所示。另按98年
    6 月19日公布之司法院大法官會議釋字第662 號解釋：「中
    華民國94年2 月2 日修正公布之現行刑法第41條第2 項，關
    於數罪併罰，數宣告刑均得易科罰金，而定應執行刑之刑逾
    6 個月者，排除適用同條第1 項得易科罰金之規定部分，與
    憲法第23條規定有違，並與本院釋字第366 號解釋意旨不符
    ，應自本解釋公布之日起失其效力。」故對於數罪併罰，數
    宣告刑均得易科罰金，而定應執行之刑超過6 個月之案件，
    依司法院大法官會議釋字第366 號、662 號解釋意旨，仍得
    易科罰金。從而，被告所犯上開數罪，其法定刑均為有期徒
    刑5 年以下，宣告刑均未逾6 月，雖定應執行之刑逾6 個月
    ，然依司法院大法官會議釋字第366 號、662 號解釋意旨，
    自仍得易科罰金，併予敘明。又被告前未曾受有期徒刑以上
    刑之宣告，此有前述臺灣高等法院被告前案紀錄表1 份在卷
    可佐，其因一時失慮，偶罹刑典，且其於本院中已知坦承犯
    行，且與被害人達成和解，具有悔意，犯後態度尚佳，均已
    如前述，經此罪刑之宣告後，當知所警惕，信無再犯之虞，
    本院因認對被告所宣告之刑，以暫不執行為適當，爰依刑法
    第74條第1 項第2 款之規定，予以宣告被告緩刑3 年，以啟
    自新。
據上論斷，應依刑事訴訟法第273 條之1 第1 項、第284 條之1
、第299 條第1 項前段，刑法第185 條之3 、第185 條之4 、第
51條第5 款、第74條第1 項第1 款，刑法施行法第1 條之1 ，判
決如主文。
本案經檢察官杜妍慧到庭執行職務。
中    華    民    國    98    年    10    月    19    日
                  交通法庭  法  官  曾子珍
以上正本證明與原本無異。
如不服本判決，應於收受送達後10日內向本院提出上訴書狀。
中    華    民    國    98    年    10    月    19    日
                            書記官  李承悌
附錄本判決論罪科刑法條全文：
中華民國刑法第185條之3
服用毒品、麻醉藥品、酒類或其他相類之物，不能安全駕駛動力
交通工具而駕駛者，處1 年以下有期徒刑、拘役或科或併科15萬
元以下罰金。
中華民國刑法第185條之4
駕駛動力交通工具肇事，致人死傷而逃逸者，處 6 月以上 5 年
以下有期徒刑。


司法院資訊處製作；財團法人民間司法改革基金會備份。
